臺灣板橋地方法院民事判決　　　　　　　　　　　　九十三年度訴字第一二三一號
　　原　　　告　乙○○
　　被　　　告　甲○○
右當事人間請求侵權行為損害賠償事件，於民國九十三年八月十六日辯論終結，本院
判決如左：
    主    文
被告應給付原告新台幣拾萬元，及自民國九十三年五月十四日起至清償日止，按年
息百分之五計算之利息。
原告其餘之訴駁回。
訴訟費用由被告負擔。
本判決第一項於原告以新台幣壹拾萬元供擔保後，得假執行。但被告如以新台幣拾
萬元預供擔保，得免為假執行。
原告其餘假執行之聲請駁回。
    事實及理由
一、原告主張：
    原告與被告係男女朋友，被告身為警察，竟於民國（下同）九十二年五月九日犯
    下傷害原告的行為，當時原告已懷有身孕（被告親骨肉），被告仍狠心對原告施
    以暴力攻擊，並導致原告流產。雙方於同年六、七月間分手，但被告事後不但無
    道歉悔過之意，反而不斷以電話騷擾，令原告身心痛苦不已，故依民法第一百九
    十五條規定請求被告賠償。並聲明：(1)被告應給付原告新台幣（下同）六十萬元
    ，及自起訴狀繕本送達翌日起至清償日止，按年息百分之五計算之利息。(2)願供
    擔保請准宣告假執行。
二、被告辯稱：
    對於刑事判決認定的傷害事實不爭執，但並不知道原告流產一事，雙方是在九十
    二年九月間才分手，當時被告每個月還給原告一萬二千元生活費，當初被告只是
    懷疑原告可能懷孕而已。九十二年五月九日當天，因為原告先出手攻擊，被告忍
    無可忍，才會出手打原告的臉，當時也曾顧慮到原告有懷孕的可能等語。並聲明
    ：(1)駁回原告之訴。(2)願供擔保請准宣告免為假執行。
三、本院判斷：
  (一)按「甲○○、乙○○為男女朋友，其二人於民國（下同）九十二年五月九日凌晨
    零時十分許，在臺北縣新莊市○○路四八０號八樓甲○○住處，因生活費用問題
    及談判分手而發生爭執，甲○○情緒失控，竟基於傷害乙○○身體之犯意，出手
    毆打乙○○，致乙○○受有右眼眶紅腫、雙手臂多處紅腫（右側三×五公分、左
    側三×四公分）、左前臂擦傷四公分、右前臂擦傷二處三公分及一×一公分、左
    上臂瘀傷四四公分、二×二公分、擦傷三×二公分、紅腫四×四公分、右臉頰紅
    腫四×三公分等傷害。」等事實，業經本院九十三年度簡字第一一七九號刑事判
    決認定屬實，此有刑事判決書附卷可稽。被告對於前述刑事判決認定之事實並未
    加以爭執，故其對原告確有不法之侵權行為，應可認定。
  (二)按「故意不法侵害他人之權利者，負損害賠償責任」、「不法侵害他人之身體、
    健康、名譽、自由、信用、隱私、貞操，或不法侵害其他人格法益而情節重大者
    ，被害人雖非財產上之損害，亦得請求賠償相當之金額。其名譽被侵害者，並得
    請求回復名譽之適當處分」，民法第一百八十四條第一項、第一百九十五條第一
    項分別定有明文。被告既因故意行為不法侵害原告之身體、健康，原告依上述規
    定請求被告賠償，自屬有理由。
  (三)再按，身體、健康被侵害者，關於非財產上之損害，加害人雖亦負賠償責任，但
    以相當之金額為限，民法第一百九十五條第一項定有明文，所謂相當，自應以實
    際加害情形與其身體、健康影響是否重大，及被害者之身分地位與加害人經濟狀
    況等關係定之（最高法院四十七年台上字第一二二一號判例意旨參照）。本院審
    酌被告自認二人相識近三年，認識幾個月之後就已經同居，到分手時已經有二年
    半時間等情，顯然二人已有相當程度之感情，且原告當時已經懷有身孕，被告卻
    於事故當天，因生活費問題及談判分手而與原告發生爭執，情緒失控，出手故意
    傷害原告，並導致原告右臉部、雙手臂多處受傷，二人亦因此而分手，對於原告
    身心而言，確屬重大打擊，且為日後流產之主因；以及原告為高中畢業，目前已
    與被告分手，由父母照顧並供給生活費，被告為警專畢業，目前仍擔任警察職務
    ，月薪五萬多元等兩造身份地位、教育程度、經濟能力等情狀，認原告請求被告
    賠償六十萬元顯屬過高，應酌減為三十萬元，始為適當。
四、綜上所述，原告基於侵權行為法律關係，得向被告請求賠償三十萬元，及自起訴
    狀繕本送達翌日即九十三年五月十四日起至清償日止，按年息百分之五計算之利
    息。超過此部分之請求，則無依據，應予駁回。
五、兩造均陳明願供擔保請准宣告假執行或免為假執行，均合於法律規定，爰分別酌
    定相當之擔保金額准許之。
六、結論：本件原告之訴為一部有理由，一部無理由，依民事訴訟法第七十九條但書
    ，判決如主文。
中　　　華　　　民　　　國　　九十三　　年　　　八　　　月　　三十  　　日
                                臺灣板橋地方法院民事第三庭
                                    法  官  劉以全
右為正本係照原本作成
如對本判決上訴，須於判決送達後廿日內向本院提出上訴狀
中　　　華　　　民　　　國　　九十三　　年　　　八　　　月　　三十  　　日
                                    書記官  王苑琦
